ACORDAO-COMPLETO-2535120

ACÓRDÃO DE RELAÇÃO

ACÓRDÃO DE RELAÇÃO 2714/2022 ATA 16/2022 - SEGUNDA CÂMARA

ACÓRDÃO Nº 2714/2022 - TCU - 2ª Câmara 
 
VISTOS e relacionados estes autos de ato de concessão de aposentadoria emitido pelo Tribunal Regional Federal da 4ª Região, em favor de  Jurandir Sardinha (XXX.490.419-XX) , submetido a este Tribunal para fins de registro; 
Considerando que as análises empreendidas pela Secretaria de Fiscalização de Integridade de Atos e Pagamentos de Pessoal e de Benefícios Sociais (Sefip) verificaram a inclusão ilegal, no presente ato, de parcelas decorrentes da incorporação de quintos ou décimos de funções comissionadas exercidas após 8/4/1998; 
considerando que a irregularidade verificada é tema de jurisprudência pacificada desta Corte de Contas, especialmente a partir do julgamento pelo Supremo Tribunal Federal (STF) , em repercussão geral, do Recurso Extraordinário (RE) ¿638.115/CE; 
considerando que não consta, do ato, informação de que a incorporação decorra de decisão judicial transitada em julgado, havendo apenas referência à existência de decisão administrativa; 
considerando que as parcelas de quintos ou décimos decorrentes de funções comissionadas exercidas entre 8/4/1998 e 4/9/2001, amparados por decisão administrativa, devem ser destacados a fim de que sobre elas incida a modulação determinada pelo STF no RE 638.115/CE no sentido da absorção integral de tais parcelas por reajustes futuros; 
considerando que, por meio do Acórdão 1414/2021-TCU-Plenário, este Tribunal fixou entendimento no sentido da possibilidade de apreciação de ato sujeito a registro mediante relação, na forma do artigo 143, inciso II, do¿Regimento Interno deste Tribunal, nas hipóteses em que a ilegalidade do ato decorra exclusivamente de questão¿jurídica¿de solução já pacificada na jurisprudência desta Corte de Contas; 
considerando a presunção de boa-fé;  
considerando que os pareceres da Sefip e do Ministério Público junto ao TCU são convergentes. 
ACORDAM os Ministros do Tribunal de Contas da União, reunidos em sessão de 2ª Câmara, com fundamento nos arts. 1º, inciso V, e 39, inciso II, da Lei 8.443/1992, c/c os arts. 17, inciso III; 143, inciso II; 260 e 262 do Regimento Interno e no Enunciado 106 da Súmula da Jurisprudência do TCU, em: 
 
1. Processo TC Processo 005.100/2022-4  (APOSENTADORIA)  
1.1. Interessado:  Jurandir Sardinha (XXX.490.419-XX) . 
1.2. Órgão: Tribunal Regional Federal da 4ª Região. 
1.3. Relator: Ministro Aroldo Cedraz. 
                   1.4. Representante do Ministério Público: Procurador Rodrigo Medeiros de Lima. 
1.5. Unidade Técnica: Secretaria de Fiscalização de Integridade de Atos e Pagamentos de Pessoal e de Benefícios Sociais (Sefip) . 
1.6. Representação legal: não há. 
1.7. Determinações/Recomendações/Orientações:  
1.7.1. determinar ao órgão de origem que: 
1.7.1.1. no prazo de quinze dias, promova o destaque das parcelas de quintos incorporados com amparo em funções comissionadas exercidas entre 8/4/1998 e 4/9/2001, a fim de que sobre elas incida a modulação firmada nos Embargos Declaratórios movidos no RE 638.115/CE, apreciado pelo Supremo Tribunal Federal, a qual estabelece a necessidade de absorção integral de tais parcelas por reajustes futuros, caso a incorporação não tenha se fundamentado em decisão judicial transitada em julgado; 
1.7.1.2. emita novo ato de concessão de aposentadoria, no prazo de 30 (trinta) dias, livre das irregularidades assinaladas, e submeta-o ao Tribunal, contemplando o destaque das parcelas incorporadas com amparo em funções comissionadas exercidas entre 8/4/1998 e 4/9/2001, caso a referida incorporação não tenha se fundamentado em decisão judicial transitada em julgado; 
1.7.1.3. dê ciência, no prazo de 15 (quinze) dias, do inteiro teor desta deliberação ao interessado, alertando-o de que o efeito suspensivo proveniente da interposição de eventual recurso perante o TCU não exime a devolução dos valores percebidos indevidamente após a respectiva notificação, caso o recurso não seja provido; 
1.7.1.4. envie a este Tribunal, no prazo de 30 (trinta) dias, documentos comprobatórios da ciência do interessado do julgamento deste Tribunal.

Segunda Câmara

Tribunal Regional Federal da 4ª Região.

Jurandir Sardinha (XXX.490.419-XX).

ACORDAO-COMPLETO-2540556

Acórdão de Relação 3244/2022 - Segunda Câmara

Acórdão de Relação

AROLDO CEDRAZ

não há.

Procurador Rodrigo Medeiros de Lima.

APOSENTADORIA (APOS)

Secretaria de Fiscalização de Integridade de Atos e Pagamentos de Pessoal e de Benefícios Sociais (Sefip).